【裁判字號】    97,交聲,2191
【裁判日期】    980325
【裁判案由】    交管條例聲異
【裁判全文】
臺灣板橋地方法院交通裁定            97年度交聲字第2191號
原處分機關  交通部公路總局臺北區監理所
異  議  人  甲○○
即受處分人
上列受處分人因違反道路交通管理處罰條例案件，對於交通部公
路總局臺北區監理所於民國97年7 月25日所為之處分（原處分案
號：北監自裁字第裁40-UB0000000號），聲明異議，本院裁定如
下：
    主  文
異議駁回。
    理  由
一、原處分意旨略以：異議人即受處分人甲○○所有之車號BL-7
    385 號自用小客車，於民國97年4 月20日10時51分許，在臺
    中縣梧棲鎮○○路與大通路口，因「駕車行經有燈光號誌管
    制之交岔路口闖紅燈」之違規行為，經警依採證照片，以內
    政部警政署台中港務警察局97年5 月8 日中港警行字第UE00
    1526號舉發違反道路交通管理事件通知單逕行舉發，再經原
    處分機關於97年7 月25日依道路交通管理處罰條例第53條第
    1 項之規定，裁處罰鍰新臺幣（下同）2,700 元，並依同條
    例第63條第1 項第3 款之規定，記違規點數3 點。
二、聲明異議意旨略以：異議人行經該地通過停止線時是黃燈，
    之後才變成紅燈，單以照片判定違規，實難令人信服，為此
    聲明異議云云。
三、按汽車駕駛人，行經有燈光號誌管制之交岔路口闖紅燈者，
    處新臺幣1,800 元以上5,400 元以下罰鍰，道路交通管理處
    罰條例第53條第1 項定有明文；至該項所稱闖紅燈，係指車
    輛面對圓形紅燈時，仍逕予穿越路口至銜接路段，不論左轉
    、直行或迴轉，均屬闖紅燈之行為。又，汽車駕駛人違反本
    條例第53條規定者，除依原條款處罰鍰外，並予記違規點數
    3 點之處分，同條例第63條第1 項第3 款亦定有明文。
四、經查：本件異議人固不否認其所有之車號BL-7385 號自用小
    客車行經上開路口，經警拍照舉發闖紅燈乙節。就本件異議
    人之違規事實，經台中港務警察局提出舉發違規採證照片，
    於97年4 月20日上午7 時37分15秒時，上開路口號誌為紅燈
    ，且已亮起49秒，異議人所有之車輛已通過停止線，後輪在
    行人穿越道之位置；而至同日上午7 時37分16秒，該車輛則
    已通過行人穿越道進入路口，紅燈已亮起50秒，此有照片2
    張在卷可查。是以異議人辯稱其駕駛車輛通過停止線時為黃
    燈，顯不足信。本件異議人確於前揭時地，有「駕車行經有
    燈光號誌管制之交岔路口闖紅燈」之違規行為，事證明確。
    從而，原處分機關依道路交通管理處罰條例第53條第1 項之
    規定，裁處罰鍰1,800 元，並依同條例第63條第1 項第3 款
    之規定，記違規點數3 點之處分，其認事用法均無違誤，裁
    罰亦無不當，本件異議為無理由，應予駁回。
五、依道路交通管理處罰條例第87條第2 項、道路交通案件處理
    辦法第19條，裁定如主文。
中    華    民    國    98    年    3     月    25    日
                      交通法庭  法  官  汪怡君
以上正本證明與原本無異
如不服本裁定應於送達後5日內向本院提出抗告狀
                                書記官  田世杰
中    華    民    國    98    年    3     月    25    日


司法院資訊處製作；財團法人民間司法改革基金會備份。
